## Primeira Reunião do Comitê Gestor

### Data: 03/05/2022

### Participantes:

* Eduardo Dalcin
* Debora Drucker
* Keila Elizabeth Mafadem Juarez
* Samuel Fernando Schwaida
* Rodrigo Silva Pinto Jorge
* Marcia Chame
* Antonio Mauro Saraiva

### Pauta

1. Validação do Manifesto / Carta de Princípios
2. Validação do formulário de subscrição da rede
3. Definição do funcionamento do Comitê Gestor
4. Definições e encaminhamento do Plano de Trabalho
5. Outros assuntos

### Memória

| Id| Tipo | Quem | {A, I, D, C} | Prazo |
|---|---|---|---|---|
|1| I | Dalcin | Propõe o ambiente do Github para interação e comunicação do Grupo |  |
|2| C | Márcia e Saraiva | Propõe uma forma "híbrida", usando também o "Google Docs" para validação de textos e documentos |  |
|3| I | Dalcin | Propõe validação do [Manifesto V1.0](https://github.com/edalcin/gofairbiodiv/blob/main/manifesto.md). Porém Marcia e Saraiva não tiveram a oportunidade de agregar comentários e sugestões ainda. Uma nova rodada de sugestões e comentários é proposta  |  |
|4| C | Saraiva  | Sugere seguir "padrão" do Agro para os documentos fundamentais |  |
|5| C | Debora | Concorda ser importante o alinhamento |  |
|6| I | Debora | A GO FAIR Agro consolidou o Manifesto + Carta de Princípios em apenas um documento - [O Manifesto](https://github.com/go-fair-agro/go-fair-agro) |  |
|7| I | Dalcin | Propõe que a Biodiv tenha apenas um documento também, que seria [O Manifesto](https://github.com/edalcin/gofairbiodiv/blob/main/manifesto.md) |  |
|8| D | Todos | Concordam com o documento único, seguindo o padrão da GO FAIR Agro |  |
|9| A | Dalcin | Irá enviar ao grupo o texto da versão atual do Manifesto (1.0) para revisão, com prazo de duas semanas| 2w |
|10| I | Debora | Debora lembra dos [templates](https://www.go-fair.org/resources/go-fair-materials/materials-for-ins/) da GO FAIR Internacional, que devem ser considerados |  |
|11| I | Debora | Debora lembra ainda que a recomendação é o lançamento do manifesto em "evento significativo da área, e considera o [WCAMA](https://wcama.wordpress.com/) como uma possibilidade |  |
|12| C | Rodrigo | Rodrigo questiona os membros potenciais da rede e Dalcin compartilha um "mind map" de instituições (governamentais e não-governamentaios) e iniciativas consideradas, inicialmente |  |
|13| C | Dalcin | Dalcin sugere um movimento, não excludente ao evento, de divulgação em redes de contato, por email. Inicialmente dos membros do comitê gestor, divulgando o Manifesto e o Fomulário de Subscrição, solicitando compartilhamento |  |
|14| C | Saraiva | Saraiva comenta que a Biodiversidade tem universi amplo e sugere um evento de ampliação da rede|  |
|15| C | Marcia | Informa sobre a iniciativa "ISO da Biodiversidade" |  |
|16| C | Keila | Comenta que é necessário considerar a demanda dos pesquisadores. Segundo Keila, a demanda prioritária dos pesquisadores quando introduzidos ao tema de "Dados Abertos", que é a "rastreabilidade" do uso dos seus dados, notadamente via "D.O.I." |  |
|17| D | Todos | Agendar próxima reunião para o fim do prazo da revisão do formulário de inscrição e do Manifesto - 2 semanas |  |
|18| A | Dalcin | Irá enviar proposta de data para a próxima reunião | 2d |
||  |  |  |  |
||  |  |  |  |
||  |  |  |  |
||  |  |  |  |

Tipo: (A) Ação, (I) Informe, (D) Decisão, (C) Comentário

Prazo: (d) Dias, (w) Semanas, (M) Meses
