




|  | Informe | Eduardo Dalcin | Propõe o ambiente do Github para interação e comunicação do Grupo | 0 | 
|  | Comentário | Marcia Chame | Propõe uma forma "híbrida", usando também o "Google Docs" para validação de textos e documentos | 0 | 
|  | Informe | Eduardo Dalcin | Propõe validação do Manifesto V1.0. Porém Marcia e Saraiva não tiveram a oportunidade de agregar comentários e sugestões ainda. Uma nova rodada de sugestões e comentários é proposta | 0 | 
|  | Comentário | Antonio Saraiva | Sugere seguir "padrão" do Agro para os documentos fundamentais | 0 | 
|  | Comentário | Debora Drucker | Concorda ser importante o alinhamento | 0 | 
|  | Informe | Debora Drucker | A GO FAIR Agro consolidou o Manifesto + Carta de Princípios em apenas um documento - O Manifesto | 0 | 
|  | Informe | Debora Drucker | Propõe que a Biodiv tenha apenas um documento também, que seria O Manifesto | 0 | 
|  | Decisão | Todos | Concordam com o documento único, seguindo o padrão da GO FAIR Agro | 0 | 
|  | Ação | Eduardo Dalcin | Irá enviar ao grupo o texto da versão atual do Manifesto (1.0) para revisão, com prazo de duas semanas | 2 | semana(s)
|  | Informe | Debora Drucker | Debora lembra dos templates da GO FAIR Internacional, que devem ser considerados | 0 | 
|  | Informe | Debora Drucker | Debora lembra ainda que a recomendação é o lançamento do manifesto em "evento significativo da área, e considera o WCAMA como uma possibilidade | 0 | 
|  | Comentário | Rodrigo Jorge | Rodrigo questiona os membros potenciais da rede e Dalcin compartilha um "mind map" de instituições (governamentais e não-governamentaios) e iniciativas consideradas, inicialmente | 0 | 
|  | Comentário | Eduardo Dalcin | Dalcin sugere um movimento, não excludente ao evento, de divulgação em redes de contato, por email. Inicialmente dos membros do comitê gestor, divulgando o Manifesto e o Fomulário de Subscrição, solicitando compartilhamento | 0 | 
|  | Comentário | Antonio Saraiva | Saraiva comenta que a Biodiversidade tem universi amplo e sugere um evento de ampliação da rede | 0 | 
|  | Comentário | Marcia Chame | Informa sobre a iniciativa "ISO da Biodiversidade" | 0 | 
|  | Comentário | Keila Elizabeth | Comenta que é necessário considerar a demanda dos pesquisadores. Segundo Keila, a demanda prioritária dos pesquisadores quando introduzidos ao tema de "Dados Abertos", que é a "rastreabilidade" do uso dos seus dados, notadamente via "D.O.I." | 0 | 
|  | Decisão | Todos | Agendar próxima reunião para o fim do prazo da revisão do formulário de inscrição e do Manifesto - em 2 semandas | 0 | 
|  | Ação | Eduardo Dalcin | Irá enviar proposta de data para a próxima reunião | 2 | dia(s)
|  | Ação | Cristiana Serejo | Vai enviar ofício solicitando minha participação ao Renato Crespo | 0 | 
|  | Ação | Cristiana Serejo | Vai enviar documentação do projeto | 0 | 
|  | Informe | Keila Elizabeth | A RNP pode ser contratada para migração. Vai confirmar | 0 | 
|  | Informe | Keila Elizabeth | A demanda por hospedagem de sistema e imagens tem relação com a iniciativa da Rede de Coleções, em curso. Discutiremos isso na próxima reunião com o representante das RNP | 0 | 
|  | Ação | Keila Elizabeth | Vai "brifar" a RNP para a próxima reunião termos um representante | 0 | 
|  | Comentário | Todos | Vamos aguardar a formalização da participação do Dalcin para agendar a reunião | 0 | 
|  | Informe | João Lanna | Apresentação do Github e Grist para o Samuel | 0 | 
|  | Informe | Eduardo Dalcin | Com o link do Github o Samuel tem acesso | 0 | 
|  | Decisão | Todos | Fechar oficinas em meados de dezembro é complicado. Vamos tentar fechar até fim de novembro ou primeira semana de dezembro. | 0 | 
|  | Ação | João Lanna | Agendar reunião com Elise Dalmasio para verificar os prazos do Gannt para "Preparação da Oficina" | 0 | 
|  | Ação | João Lanna | Atualizar o fluxograma, plano de trabalho e gantt para representar a necessidade de se produzir um instrumento legal, a partir da oficina de definição de mecanismos, que incentive a oferta de dados atualizados pelos produtores (Salve e CNFlora principalmente) | 0 | 
|  | Informe | João Lanna | João vai aguardar a reunião com Elise para fechar o Plano de Trabalho | 0 | 
|  | Ação | João Lanna | Vai tentar reagendar a data de reunião com Elise para o Samuel participar | 0 | 
|  | Ação | Eduardo Dalcin | Enviar email para a Carla Beatriz sobre participação dela nas eventuais reuniões | 0 | 
|  | Decisão | Eduardo Dalcin | Aguardar até segunda-feira a Katyucha mandar o novo cronograma e agendar a reunião com a Alexandra | 0 | 
|  | Ação | Eduardo Dalcin | Caso não receba notícias dela até segunda, mandar email cobrando | 0 | 
|  | Ação | Eduardo Dalcin | Conversar com Marinez sobre liberação dos funcionários do ICMBio | 0 | 
|  | Decisão | João Lanna, Eduardo Dalcin | Fundiram as duas ultimas "oficinas" para uma reunião única de apresentação dos produtos e fechamento. Desta forma o cronograma bate com os 150 dias de consultoria, conforme consta no contrato; e ainda tem previsão de término em final de outubro. Foram reduzidas também alguns prazos previstos para a preparação das oficinas / reuniões. | 0 | 
|  | Ação | Eduardo Dalcin | Agendar reunião com Luis Eugênio para conhecer o dicionário de dados do SALVE | 0 | 
|  | Ação | João Lanna | Avançar no GRIST com os termos do padrão DwC | 0 | 
|  | Ação | Eduardo Dalcin | Avançar no GRIST com os termos do padrão IUCN | 0 | 
|  | Ação | Carla Beatriz | Vai conversar com a orientadora, Dra Luana Sales, sobre a pertinência da participação dela no projeto | 0 | 
|  | Decisão | Todos | Dalcin irá chamá-la para reuniões que irão tratar das definições das classes, termos e vocabulários | 0 | 
|  | Informe | Katyucha Silva | Liberação é só no papel | 0 | 
|  | Informe | Katyucha Silva | Informa que o diretor do parque está mudando | 0 | 
|  | Comentário | Alexandra Pires | Sugere que marque uma apresentação e busque a "cumplicidade" com o parque | 0 | 
|  | Comentário | Alexandra Pires | Sugere pensar sobre o recorte que dá "mais prazer" e o que seria mais importante | 0 | 
|  | Comentário | Alexandra Pires | Pensar nos produtos | 0 | 
|  | Informe | Eduardo Dalcin | Informe da Carla Beatriz | 0 | 
|  | Ação | Eduardo Dalcin | Avançar na estruturação dos componentes no Kanboard e Github | 0 | 
|  | Ação | Cristiana Serejo | Agendar reunião com TI do NM | 0 | 
|  | Ação | Cristiana Serejo | Agendar reunião para trabalho no KB | 0 | 
|  | Decisão | Cristiana Serejo | Topou experimentar o Kanboard para definir as tarefas do Projeto | 0 | 
|  | Ação | Cristiana Serejo | Vai fazer um resumo do status das coleções (gestão, dados, "cabeçalho" etc) | 0 | 
|  | Comentário | Eduardo Dalcin | Dalcin comenta que o uso de ferramentas como Kanboard e Github ajudam não só na gestão, mas na visualização, alinhamento e comunicação do andamento do projeto, seus marcos e atividades. | 0 | 
|  | Ação | Katyucha Silva | Enviar amostra de relatórios para o Dalcin | 0 | 
|  | Ação | João Lanna | Finalizar a harmonização entre o Gantt e o texto do plano de trabalho | 0 | 
|  | Ação | Eduardo Dalcin | Transportar o Gantt finalizado para o GitHub, atualizando o gantt.md | 0 | 
|  | Informe | João Lanna | Apresenta a consultoria e fluxograma de trabalho | 0 | 
|  | Informe | Eduardo Dalcin | Dalcin apresenta o GRIST e GitHub | 0 | 
|  | Informe | Rodrigo Jorge | Contratou programador para implementar API para o SIS Connect consumir. Mas descobriu depois que o mecanismo era para exportação | 0 | 
|  | Informe | Rodrigo Jorge | O programador implantou uma exportação no formato SIS Connect | 0 | 
|  | Ação | Rodrigo Jorge, Luis Eugênio Barbosa | Enviar exemplo de conjunto de dados exportado pelo SALVE | 0 | 
|  | Informe | Luis Eugênio Barbosa |  API está no Plano mas precisa definir o que exportar. Podem ter restrições do MMA. | 0 | 
|  | Informe | Rodrigo Jorge | Tem o "Salve Público" e o "Salve Interno", acessível apenas para os especialistas e gestores do processo de avaliação, contendo as avaliações ainda em construção. | 0 | 
|  | Informe | Rodrigo Jorge | Os dados do SALVE hoje ainda não foram oficializados | 0 | 
|  | Informe | Rodrigo Jorge | Dados oficiais estão disponíveis em planilha no dados.gov.br, mas não todos os dados que foram usados para gerar a lista | 0 | 
|  | Informe | Rodrigo Jorge | O Salve público está com senha pois não houve ainda autorização do MMA p/ disponibilização | 0 | 
|  | Informe | Luis Eugênio Barbosa | O Salve público já tem API interna que atende a interface | 0 | 
|  | Informe | Rodrigo Jorge | O "SINTAX" é o sistema "taxonômico" que alimenta taxonomicamente todos os sistemas do ICMBio. Existe uma proposta deste sistema consumir dados do Flora do Brasil e do Catálogo da Fauna | 0 | 
|  | Informe | Luis Eugênio Barbosa | O SINTAX não tem nada exposto | 0 | 
|  | Comentário | Eduardo Dalcin | Sugere que seria interessante expor via API e IPT os dados do SINTAX | 0 | 
|  | Informe | Rodrigo Jorge | SisBIO e SisPAN tem relação com espécies ameaçadas | 0 | 
|  | Informe | Rodrigo Jorge | O ICMBio vai disponibilizar o código-fonte do SALVE para Santa Catarina. Isso evoluiu para uma versão "customizável" para os estados. | 0 | 
|  | Informe | Cristiana Serejo | Apresentação | 0 | 
|  | Informe | Eduardo Dalcin | Dalcin apresenta o fluxograma | 0 | 
|  | Informe | Eduardo Dalcin | Ressalta o problema de conectivifdade do MN | 0 | 
|  | Informe | Cristiana Serejo | Informa que algumas coleções já usam Specify (p.ex. Molusca). Três ou quatro coleções já estariam prontas para migrar | 0 | 
|  | Informe | Clara Baringo | Informa que INPA e Goeldi estão passando pelo mesmo processo, mas em diferentes estágios | 0 | 
|  | Informe | Keila Elizabeth | Rui Figueira tem ajudado muito o SiBBr. É muito acessível mas tem agenda cheia. | 0 | 
|  | Informe | Christian Miziara | Informa que RNP, como empresa privada, sem fim lucrativos, pode ser contratada para prestar serviços demandados pelo projeto do MN | 0 | 
|  | Informe | Christian Miziara | Informa que vários tipos de "relações" com a RNP podem ser estabelecidas, como ACT. | 0 | 
|  | Informe | Clara Baringo | Informa que existe uma máquina virtual configurada com Specify pronta | 0 | 
|  | Comentário | Eduardo Dalcin | Considera diferentes opções de arquitetura para implementação deste projeto no MN, com participação da RNP e SiBBr | 0 | 
|  | Informe | Roberto Rodrigues | Informa que existem diferentes BDs em maquinas pessoais dos pesquisadores e curadores, e que o Alex estava tentando centralizar no servidor MySQL | 0 | 
|  | Informe | Roberto Rodrigues | Por conta da especificidade de cada coleção, da falta de um padrão definido e da senha de ADMIN compartilhada, o banco MySQL centralizado ficou "bagunçado" | 0 | 
|  | Comentário | Roberto Rodrigues | Sugere um relatório do estado atual do Specify na instituição | 0 | 
|  | Comentário | Roberto Rodrigues | É preciso curadoria e admistrador do banco de dados. Documentação é importante para não ficar associado a um prestador de serviço ou bolsista | 0 | 
|  | Comentário | Keila Elizabeth | Comenta importância e custo da hospedagem de imagens, mas que a recomendação é colocar na nuvem | 0 | 
|  | Comentário | Christian Miziara | Sugere trabalharmos em um projeto que será base para o termo de referência para contratação da RNP | 0 | 
|  | Comentário | Clara Baringo | Sugere reunião com INPA e Goeldi para agregar a experiência deles no processo | 0 | 
|  | Comentário | Keila Elizabeth | Sugere reunião com Rui Figueira para tirarmos dúvidas inicias sobre o Specify, possibilidades de arquitetura e gerenciamento de coleções diversas em uma única instituição | 0 | 
|  | Comentário | Eduardo Dalcin | Sugere um "piloto" inicial com um conjunto pequeno de coleções, no primeiro ano do projeto, para depois ser aplicado nas outras coleções | 0 | 
|  | Ação | Keila Elizabeth | Agendar com Rui Figueira uma reunião. Vai enviar um "poll" para informarmos a disponibilidade | 0 | 
|  | Ação | Clara Baringo | Vai incluir Inpa e Goeldi na discussão. Possivelmente na mesma reunião com Rui Figueira | 0 | 
|  | Ação | Todos | Depois da reunião com Rui Figueira, INPA e Goeldi, elaborar um Projeto / ToR para contratação da RNP | 0 | 
|  | Decisão | Cristiana Serejo, Roberto Rodrigues | Contratar o Alex para elaborar um diagnóstico / estado atual da informatização das coleções do MN | 0 | 
|  | Informe | Katyucha Silva | Explica materiais enviados | 0 | 
|  | Informe | Eduardo Dalcin | Informa sobre a consultoria em andamento e os produtos | 0 | 
|  | Informe | Clara Baringo | Informa que no Living Atlas (LA) existe disponível para download listas de espécies ameaçadas internacionais, nacionais e estaduais | 0 | 
|  | Informe | Clara Baringo | A equipe da RNP/SiBBr, desenvolveu um banco de dados taxonômico brasileiro com dados integrados de flora, fauna, vírus, bactérias e fungi para uso na plataforma SiBBr (Living Atlas). Este banco também está sendo usado pelo CGEN. Atualmente a nova versão se encontra em fase teste para indexação na plataforma SiBBr. Cada taxon tém um ID único. | 0 | 
|  | Informe | Clara Baringo | A lista de espécies invasoras elaborada pelo Instituto Horus encontra-se disponível no módulo lista de espécies do SiBBr. Entretanto para fazer parte do banco taxonômico nacional será necessário atualizar as listas oficiais de flora e fauna disponíveis nos catálogos. | 0 | 
|  | Informe | Clara Baringo | Catálogo da Fauna e Lista da Flora, hospedados no JBRJ, são as bases de dados taxonômicas oficiais consideradas pelo SiBBr | 0 | 
|  | Informe | Manuel Azevedo | Informa equipe: Manuel - Redes, Silvio - visão mais ampla e conhece o Specify, Roberto - visão de banco de dados, imagens, e mais dois tecnicos para hardware e atendimento | 0 | 
|  | Informe | Manuel Azevedo | A STI não tem o corpo técnico suficiente para atender a demanda. Necessita de concurso. Acredita que pessoal é prioridade para a STI | 0 | 
|  | Comentário | Manuel Azevedo | Considera a contratação de terceiros problemática, pela falta de continuidade, mas gostaria de ter recursos para ter a possibilidade de contratar | 0 | 
|  | Informe | Eduardo Dalcin | Informa que o JBRJ tem uma empresa terceirizada para serviços de TI, e esta empresa que conseguiu contratar programador que já estava trabalhando no JABOT | 0 | 
|  | Comentário | Manuel Azevedo | Acredita que a segunda prioridade é hardware, para implementar redundância | 0 | 
|  | Comentário | Manuel Azevedo | É contra colocar armazenagem fora da instituição (nuvem), mas, reconhecendo a fragilidade institucional da falta de pessoal e hardware sem contrato de manutenção e desatualizado, está aberto a considerar a nuvem como opção. Porém, prefere priorizar a infra local. | 0 | 
|  | Informe | Manuel Azevedo | NCE / TI da UFRJ também se encontra fragilizada | 0 | 
|  | Comentário | Manuel Azevedo | Inicio dos problemas de STI é financeiro. A STI é subordinada a diretoria administrativa e não tem orçamento | 0 | 
|  | Informe | Andrea Costa | A comunicação das demandas da STI flui bem para a Direção | 0 | 
|  | Informe | Silvio Leite | Correio do MN é gerido pelo Google - conta gratuita educacional. Um exemplo de uso de nuvem. Único serviço em nuvem do MN | 0 | 
|  | Informe | Silvio Leite | Conectividade: duas fibras no anel da COMEP | 0 | 
|  | Informe | Silvio Leite | STI do MN não tem PDTI, somente a TIC da UFRJ tem PDTI | 0 | 
|  | Comentário | Roberto Rodrigues | Preocupação com os custos de manutenção da nuvem com o fim do projeto. Quem paga? | 0 | 
|  | Informe | Eduardo Dalcin | Informa que JBRJ foi para a nuvem da Amazon com "Adesão a Ata". Sugere uma reunião técnica do Welington com STI do MN para passar um pouco da experiência do JBRJ com a gestão da infra voltada para as coleções e adoção da nuvem da Amazon | 0 | 
|  | Comentário | Silvio Leite | A STI precisa saber o tamanho da demanda (armazenagem e processamento) | 0 | 
|  | Comentário | Silvio Leite | Informa que alguns curadores têm restrições no processo de digitalização e publicação dos dados | 0 | 
|  | Informe | Eduardo Dalcin | Estimativa de demanda será feita com a experiência das outras instituições que usam Specify (INPA / Goeldi) e contatos e experiências internacionais (SiBBr e Rui Fiqueira) | 0 | 
|  | Informe | Silvio Leite | A STI do Museu não tem os recursos humanos necessários para assumir este projeto | 0 | 
|  | Informe | Andrea Costa | Informa que esta é uma Linha de Ação a ser implementada na instituição. Que vai além do projeto. | 0 | 
|  | Informe | Eduardo Dalcin | Informa que iniciou conversa com RNP para conhecer onde a RNP pode aportar capacidade e competência para apoiar o Projeto. Iremos elaborar um projeto / termo de referência para contratar a RNP, pelo menos para migrar os dados para o Specify | 0 | 
|  | Comentário | Cristiana Serejo | Importante a STI definir a demanda para apoiar o projeto, e que não conseguiu atender a pergunta do Silvio em relação ao tamanho da demanda | 0 | 
|  | Comentário | Andrea Costa | Sugere pegar uma amostragem do uso de recursos computacionais pelas coleções e extrapolar para chegar na demanda | 0 | 
|  | Decisão | Todos | Concordamos que vamos buscar uma "ordem de grandeza" para a demanda, especialmente para armazenagem, com base na experiência do INPA, Goeldi e na reunião com o Rui Figueira. Essa ordem de grandeza será repassada à STI para expressar a demanda | 0 | 
|  | Questão | Eduardo Dalcin | Pergunta onde estão armazenadas as imagens dos tipos? | 0 | 
|  | Informe | Cristiana Serejo | Estão com os curadores, em suas armazenagens pessoais | 0 | 
|  | Questão | Cristiana Serejo | Tem espaço para armazenar um "backup" destas imagens que estão com os curadores? | 0 | 
|  | Informe | Silvio Leite | Tem algo em torno de 9TB para armazenar essas cópias de segurança. Pode ser feito a qualquer momento, com "média dificuldade" | 0 | 
|  | Comentário | Andrea Costa | Comenta que as imagens precisam ser acompanhadas dos metadados, armazenados em planilhas | 0 | 
|  | Informe | Cristiana Serejo | Está em processo uma transformação da mentalidade da casa, para institucionalização dos dados das coleções, iniciando com os curadores que estão motivados a participar do processo | 0 | 
|  | Comentário | Silvio Leite | Este repositório de imagens precisa ser definido, pois vai além de uma "pasta" em um "disco" | 0 | 
|  | Comentário | Eduardo Dalcin | Comenta que a ferramenta será definida em conjunto, contando com a experiência do JBRJ, INPA, Goeldi e Rui Figueira | 0 | 
|  | Comentário | Roberto Rodrigues | Quando for tratar do Specify, precisa de gente especializada para organizar a casa | 0 | 
|  | Comentário | Roberto Rodrigues | É necessário documentação dos processos relacionados com a administração do Specify. Nenhuma documentação ficou disponível com a intervenções anteriores. É preciso constar a documentação nos próximos contratos | 0 | 
|  | Comentário | Eduardo Dalcin | Pensa que este projeto pode estabelecer um modelo de digitalização de coleções científicas que poderá ser replicado para outras coleções, biológicas ou não | 0 | 
|  | Comentário | Andrea Costa | Comenta do início do SiBBr que iniciou com "pequenos passos", definindo um modelo que acabou escalando para outras coleções e instituições | 0 | 
|  | Comentário | Silvio Leite | O custo de informatizar 36 coleções é muito alto. Mesmo sendo feito em etapas, é necessário ter em mente que a capacidade e a competência institucional será necessária para as 36 coleções | 0 | 
|  | Comentário | Silvio Leite | A equipe de STI está assoberbada e sem condições de absorver a demanda gerada pelo projeto | 0 | 
|  | Decisão | Todos | Roberto será o ponto focal da TI para o projeto, com eventuais participações do Silvio e Manuel | 0 | 
|  | Ação | Alex Maia Sanchez | Atualizar proposta de prestação de serviço para o relatório de status | 0 | 
|  | Ação | Cristiana Serejo | Juntar material sobre as coleções para o relatório de status | 0 | 
|  | Ação | Eduardo Dalcin | Agendar reunião com Roberto para falar da participação do Alex | 0 | 
|  | Informe | Clara Baringo | Abre a reunião contextualizando | 0 | 
|  | Informe | Cristiana Serejo | Cristiana complementa e apresenta algumas demandas | 0 | 
|  | Informe | Eduardo Dalcin | Apresenta expectativas | 0 | 
|  | Informe | Rui Figueira | Começa a responder algumas perguntas | 0 | 
|  | Informe | Cleverson Santos | Informa como implementou no INPA | 0 | 
|  | Ação | Rui Figueira | Vai testar MySQL na nuvem com Desktop local | 0 | 
|  | Ação | Roberto Rodrigues | Status da conectividade das coleções | 0 | 
|  | Ação | Eduardo Dalcin | Enviar cópia do projeto e figuras de visão | 0 | 
|  | Ação | Eduardo Dalcin | Re-enviar email com memória da reunião | 0 | 
|  | Ação | Roberto Rodrigues | Demanda de pessoal realizada | 0 | 
|  | Ação | Katyucha Silva | Revisar os formulários da consulta aos pesquisadores e gestores | 0 | 
|  | Ação | Katyucha Silva | Limpar as tabelas desnecessárias no GRIST | 0 | 
|  | Ação | Katyucha Silva | Limpar as colunas desnecessárias no GRIST | 0 | 
|  | Ação | Katyucha Silva | Atualizar o Kanboard para considerar os novos prazos e início das tarefas | 0 | 
|  | Ação | Katyucha Silva | Começar a identificar as ligações dos relatórios SISBIO com o Plano de Manejo | 0 | 
|  | Informe | Cristiana Serejo | À frente do projeto desde 2014 | 0 | 
|  | Informe | Cristiana Serejo | Já investiram muito na limpeza e organização dos dados para entrega ao SiBBr (Darwin Core) | 0 | 
|  | Informe | Cristiana Serejo | A  migração das bases para o Specify ficou em segundo plano pela falta de recursos, na ocasião | 0 | 
|  | Informe | Cristiana Serejo | O SiBBr já tem 400.000 registros da Zoologia no SiBBr mas não estão sendo atualizados pela falta de recursos | 0 | 
|  | Informe | Cristiana Serejo | É importante pensar na estruturação da base de dados | 0 | 
|  | Informe | Cristiana Serejo | Em 2020 conseguiu avançar com recursos limitados do British Council onde foi possível contratar o Alex Maia Sanchez (MZUSP), mas não foi possível consolidar a estrutura proposta para as coleções do MN | 0 | 
|  | Informe | Eduardo Dalcin | Informa sobre as duas reuniões passadas, com Roberto Rodrigues (STI-MN) detalhando a visão do status e demandas do setor; e Cleverson Santos (MPEG), detalhando a organização e estruturação das coleções do MPEG no Specify | 0 | 
|  | Comentário | Eduardo Dalcin | O somatório das experiências já adquiridas pelo MN, com o Alex trazendo a experiência do MZUSP; com a experiência do MPEG, com a colaboração do Cleverson, pode servir para consolidar a organização dos dados do MN no Specify | 0 | 
|  | Comentário | Eduardo Dalcin | Sugere uma padronização de estrutura entre o MN e o MPEG, quando possível e respeitando as peculiaridades de cada coleção e instituição | 0 | 
|  | Informe | Christian Miziara | Lamenta a ausência do Érico, que considera fundamental para evoluir nas questões técnicas. Sugere que avencemos nas outras questões | 0 | 
|  | Comentário | Eduardo Dalcin | Concorda em evoluir nas questões operacionais e de organização dos dados | 0 | 
|  | Informe | Eduardo Dalcin | Compartilha planilha iniciada pela Cristiana sobre o status das coleções | 0 | 
|  | Informe | Cristiana Serejo | Detalha conteúdo da planilha (em 19' da gravação) | 0 | 
|  | Informe | Eduardo Dalcin | Informa a presença do Érico | 0 | 
|  | Questão | Eduardo Dalcin | Pede opinião de todos sobre proposta de desenvolver, no primeiro ano, um "Modelo de Modernização para Coleção" envolvendo questões de organização e padronização de dados, infraestrutura, capacitação, mapeamento de processos, etc. Este modelo seria desenvolvido com um sub-conjunto pequeno das coleções e replicado para as outras coleções, posteriormente. | 0 | 
|  | Comentário | Andrea Costa | Considera a heterogeneidade das diferentes coleções e que é necessário critérios para selecionar este subconjunto inicial. Sugere ainda que o "piloto" selecione coleções em diferentes estágios de modernização | 0 | 
|  | Comentário | Cristiana Serejo | Informa que tem uma ideia boa do status das coleções e manifesta preocupação com a estrutura de TI. Detalha os diferentes estágios das coleções. Gostaria de ter no primeiro ano as coleções do Departamento de Entomologia, Herpetologia e mais duas do Departamento de Invertebrados, com coleções já "azeitadas".  (em 27'22" da gravação) | 0 | 
|  | Comentário | Roberto Rodrigues | Desconhece a complexidade de cada coleção e alerta para o estado atual do banco de dados (MySQL), sem qualquer documentação. Porém, a migração de algumas coleções para o servidor central MySQL foi muito importante como "mudança cultural" na instituição. Comenta a importância de planejamento e documentação na contratação de terceiros para serviços de TI. Propõe que no contrato com o Alex haja a previsão de planejamento e documentação. Informa que as demandas administrativas já foram encaminhadas ao Silvio e Manuel. (em 31'28") | 0 | 
|  | Comentário | Keila Elizabeth | Sugere passar a palavra para o Érico, que está com limitações de disponibilidade (embarque próximo) | 0 | 
"|  | Comentário | Erico Domingues | (áudio com problemas)
Informa que tem uma equipe variada de especialistas. Está com dificuldade de entender, em um nível mais abrangente, as necessidades do projeto. Necessita de definições da arquitetura para especificar uma solução com custo vs benefício favorável. Quanto as ""cargas de coleção"", também precisa de informações para dimensionar o esforço e executar. Incluindo também a passagem de conhecimento. É importante ter a visão esperada para otimizar o uso dos recursos. Sugere a RNP fazer uma proposta que reflete o entendimento da RNP da necessidade do MN, tanto de infraestrutura quanto de organização e gestão dos dados. | 0 | "
|  | Comentário | Eduardo Dalcin | Dalcin comenta que duas informações críticas precisa ser conhecidas para propor uma visão da arquitetura de infraestrutura: a capacidade do "Specify-cliente" em conectar-se em um servidor MySQL fora da rede do cliente (Rui Figueira ficou de fazer os testes e retornar esta informação); e a questão das conectividades das coleções, pois pelo depoimento do Alex, a grande maioria das coleções/curadores só se conecta na rede do MN via Wifi, com diferentes qualidades de conexão e alguma instabilidade. Rui e Cleverson informaram problemas criados na base de dados MySQL quando há problemas de conectividade no acesso e importanção de planilhas para o banco MySQL em um servidor central. Assim, estas duas informações - conectividade dos clientes com a base central em MySQL e a qualidade da conexão à rede das coleções / curadores - precisam ser conhecidas para buscar as soluções e alternativas de arquitetura. (em 41'45") | 0 | 
|  | Informe | Erico Domingues | Quanto ao problema de conectividade do cliente com o servidor e a qualidade de conexão das coleções / curadores, a equipe da RNP pode propor soluções. | 0 | 
|  | Comentário | Eduardo Dalcin | Sugere que as coleções do "piloto" sejam escolhidas de acordo também com a qualidade da conectividade | 0 | 
|  | Comentário | Cristiana Serejo | Pede que a demanda de informações da RNP, para elaborar a proposta, seja enviada por escrito | 0 | 
|  | Comentário | Eduardo Dalcin | As demandas da RNP de informação de estrutura e funcionamento da TI do MN também podem ser enviadas por escrito para serem encaminhadas ao Roberto | 0 | 
|  | Comentário | Erico Domingues | Importante ele conhecer as necessidade e "dores"(?) | 0 | 
|  | Comentário | Eduardo Dalcin | Reforça a necessidade de receber a demanda por informações por escrito, e vai compartilhar o que já temos do MN e enviado pelo Cleverson | 0 | 
|  | Comentário | Clara Baringo | Solicita acesso à proposta enviada para FAPERJ para ter conhecimento das metas da proposta e identificar aquelas que considera a participação do SiBBr. | 0 | 
|  | Comentário | Eduardo Dalcin | Considera que antes da organização dos dados é necessário definir a estrutura de dados / padrão para organização das diferentes coleções dentro da estrutura do Specify ("Instituition", "Division", "Discipline", "Collection" e "Collection Object") | 0 | 
|  | Comentário | Clara Baringo | Reforça a necessidade de definir "quem faz, quando faz, quando entrega" | 0 | 
|  | Comentário | Eduardo Dalcin | Tendo o "framework" do MPEG, considera que duas ações precisam ser executadas: Pegar tudo que já existe no MN, feito pelo Alex, oque encaixa no framework do MPEG. Considera que o MN e MPEG usando o mesmo framework já é uma conquista importante, inclusive para o processo de agregação do SiBBr. A segunda ação é migrar as planilhas EXCEL para este framework consolidado MPEG/MN. | 0 | 
|  | Comentário | Clara Baringo | Concorda e reforça a necessidade de definir as etapas, atores e momentos. | 0 | 
|  | Informe | Cristiana Serejo | Informa que o projeto aprovado pela FAPERJ é focado na implementação do Specify. O compartilhamento com o SiBBr deve ser consequência desta organização. | 0 | 
|  | Comentário | Keila Elizabeth | Várias áreas da RNP envolvidas. Sugere que nas próximas reuniões convidemos os participantes específicos a pauta da reunião. Dados e coleções: Clara e Keila. Construção do Projeto: Christian, Fernanda e Nainna. Infraestrutura e arquitetura de TI: Érico e Ruan | 0 | 
|  | Comentário | Christian Miziara | RNP não é só TI. Pode contribuir em outras áreas, como organização e estruturação do projeto. | 0 | 
|  | Questão | Keila Elizabeth | Questiona se a há na RNP tem algum "template" ou modelo da RNP para contratação | 0 | 
|  | Questão | Eduardo Dalcin | Questiona se há custo na elaboração do plano de trabalho e diferentes propostas de arquitetura | 0 | 
|  | Informe | Christian Miziara | Informa que não tem custo a elaboração da proposta. O custo é apenas da implementação / desenvolvimento da proposta. Informa ainda que a RNP tem várias formas de contratação, sendo uma instituição provada sem fins lucrativos. | 0 | 
|  | Informe | Roberto Rodrigues | Demandas da reunião com Dalcin foram repassadas para a coordenação do STI. Gostaria de ter a formalização da participação da RNP para repassar para STI, especifricando qual a parte que cabe à STI | 0 | 
|  | Informe | Eduardo Dalcin | Informa que não há nada decidido ainda quanto a participação da RNP. Estamos iniciando esta conversa agora. | 0 | 
|  | Informe | Andrea Costa | Sugere um acordo/instrumento com um objeto bem focado no projeto | 0 | 
|  | Questão | Ruan Oliveira | Considera os cenários de nuvem e pergunta para Roberto sobre o "Firewall" utilizado no MN e detalhes sobre a rede interna do MN, visando uma proposição de implementação de conectividade via VPN | 0 | 
|  | Informe | Roberto Rodrigues | Informa que desconhece a especificação da rede. O Firewall é o da UFRJ. As soluções da UFRJ são focadas em soluções "open source". Informa que a criação da VPN é possível. Entretanto, necessita de uma nota técnica justificando, para a TIC da UFRJ avaliar e implementar. Qualquer objeto tecnológico deve ser justificado via nota técnica para a TIC da UFRJ | 0 | 
|  | Informe | Eduardo Dalcin | Dalcin informa que o gestor de TIC da UFRJ é o Augusto Cesar Gadelha Vieira, que foi diretor do LNCC. Sugere uma reunião da Andrea para alinhar o projeto e as eventuais de mandas de TIC. Essa reunião pode ser articulada pelo Wagner, atual vice-diretor do LNCC. | 0 | 
|  | Comentário | Roberto Rodrigues | Sugere que a reunião com o Gadelha seja agendada com uma visão da arquitetura mais detalhada | 0 | 
|  | Comentário | Eduardo Dalcin | Sugere que Roberto sistematize as demandas para encaminhar para o Silvio ou TIC da UFRJ | 0 | 
|  | Comentário | Ruan Oliveira | É necessário especificar o Specify pro cenário do MN. | 0 | 
|  | Comentário | Eduardo Dalcin | Comenta que acessos fora do museu pode ser feito via Specify 7.  | 0 | 
|  | Questão | Andrea Costa | Questiona se pode cadastrar os computadores de fora do museu | 0 | 
|  | Comentário | Eduardo Dalcin | Afirma que sim, mas deve ser avaliado o "custo vs beneficio" disto, uma vez que tem questões de segurança envolvidos e já existe a opção do Specify 7 para acesso via Web | 0 | 
|  | Informe | Andrea Costa | A existência de uma "intranet" do MN, oferecida pela UFRJ, que já pode ser pode ser utilizada  | 0 | 
|  | Comentário | Ruan Oliveira | Complementa uma visão técnica de conectividade e questiona demandas para o pessoal de Infra da RNP. | 0 | 
|  | Informe | Eduardo Dalcin | Informa que alguns pontos ainda precisam ser esclarecidos para ter a clareza da demanda da equipe ténica da RNP. Pede que Ruan encaminhe as demandas por email | 0 | 
|  | Decisão | Todos | Concordam que Dalcin fique de "hub", recebendo as demandas por escrito da RNP e repassando para os envolvidos, e vice-versa. | 0 | 
|  | Questão | Clara Baringo | Faz questionamentos sobre o cronograma no projeto enviado à FAPERJ para detalhar a participação da RNP (em 1h23'20") | 0 | 
|  | Informe | Cristiana Serejo | Esclarece os pontos do cronograma | 0 | 
|  | Comentário | Eduardo Dalcin | Informa que conta com o SiBBr no processo de padronização / harmonização dos dados | 0 | 
|  | Comentário | Clara Baringo | Sugere a criação de um "projeto interno" no SiBBr para descrever e detalhar a parte da SiBBr no projeto | 0 | 
|  | Ação | Eduardo Dalcin | Compartilhar a gravação da reunião e enviar a memória para todos | 0 | 
|  | Informe | Eduardo Dalcin | Apresenta a pauta e faz resumo do status da iniciativa | 0 | 
|  | Questão | Eduardo Dalcin | Questiona sobre coordenação e instituição coordenadora | 0 | 
|  | Questão | Keila Elizabeth | Pergunta o status da iniciativa no Brasil - GO FAIR Brasil | 0 | 
|  | Informe | Debora Drucker | Faz resumo da iniciativa no Brasil e do GO FAIR Agro, sob a coordenação da Embrapa | 0 | 
|  | Comentário | Debora Drucker | Comenta sobre o status da iniciativa GO FAIR Internacional e outros países | 0 | 
|  | Comentário | Antonio Saraiva | Endossa coordenação, fazendo considerações sobre dedicação dos envolvidos e ritmo do avanço de implementação da rede temática de biodiversidade | 0 | 
|  | Comentário | Debora Drucker | Endossa a coordenação, concordando com Saraiva | 0 | 
|  | Comentário | Keila Elizabeth | Endossa a coordenação, concordando com Saraiva | 0 | 
|  | Comentário | Keila Elizabeth | Importância de se ter um plano de trabalho | 0 | 
|  | Informe | Debora Drucker | Informa que as redes temáticas são livres para criar seu plano de trabalho. Informa ainda que a Rede Agro está no processo de construção de um plano de trabalho com duração de 2 anos | 0 | 
|  | Informe | Eduardo Dalcin | Informa que o plano de trabalho imediato consiste em: 1- validar a proposta do manifesto; 2- validar a proposta de formulário de adesão on-line e, 3- encaminhar formulário de adesão para a rede de contatos dos membros do Comitê Gestor | 0 | 
|  | Ação | Todos | Revisar imediatamente o manifesto na versão 1.1 para validação da versão 1.2. Após a revisão, informar por email, copiando todos do CG | 0 | 
|  | Ação | Eduardo Dalcin | Recuperar a proposta de formulário e enviar novo link para validação do CG | 0 | 
